【裁判字號】    98,交簡上,130
【裁判日期】    980630
【裁判案由】    過失傷害
【裁判全文】
臺灣高雄地方法院刑事判決           98年度交簡上字第130號
公  訴  人  臺灣高雄地方法院檢察署檢察官
上  訴  人
即  被  告  甲○○
                    （現另案於臺灣臺南監獄執行，並寄押於
上列上訴人因過失傷害案件，不服本院交通法庭97年度審交簡字
第2873號中華民國98年4 月6 日第一審刑事簡易判決（聲請簡易
判決處刑案號：臺灣高雄地方法院檢察署97年度調偵字第867 號
），提起上訴，嗣因被告就被訴事實為有罪之陳述，本院管轄之
第二審合議庭改依簡式審判程序進行，判決如下：
    主  文
上訴駁回。
    事  實
一、甲○○於民國96年11月6 日下午5 時50分許，駕駛車牌號碼
    WKI-661 號輕型機車（聲請簡易判決處刑書誤載為重機車）
    ，沿高雄縣大寮鄉○○路○段由北向南方向行駛時，原應注
    意機器腳踏車行駛之車道，應依標誌或標線之規定行駛，而
    依當時天候晴、夜間有照明、光線、視距均良好，路面乾燥
    、無缺陷、無障礙物，並無不能注意之情事，竟疏未注意及
    此，由東向南逆向行駛至對向車道，適有梁東寶（聲請簡易
    判決處刑書誤載為梁寶東）騎乘車牌號碼7HJ-062 號重型機
    車，沿光明路三段由南向北方向行駛，2 車因而在高雄縣大
    寮鄉○○路○段272 號前發生碰撞，致梁東寶人車倒地，受
    有右側鎖骨粉碎性骨折之傷害。甲○○於偵查犯罪之警察機
    關尚未知肇事人為何人時，經前來梁東寶就醫之醫院處理之
    員警詢問，坦承其為肇事人並願意接受裁判。
二、案經梁東寶訴由高雄縣政府警察局林園分局報請臺灣高雄地
    方法院檢察署檢察官偵查後聲請簡易判決處刑。
    理  由
一、本件上訴人即被告甲○○（下稱被告）所犯係死刑、無期徒
    刑、最輕本刑為3 年以上有期徒刑以外之罪，其於準備程序
    中就前揭被訴事實為有罪之陳述，經本院告知簡式審判程序
    之旨，並聽取其與公訴人之意見後，認無不得或不宜改依簡
    式審判程序進行之處，爰依刑事訴訟法第273 條之1 第1項
    之規定，裁定改依簡式審判程序審理。又本件所引屬於審判
    外陳述之傳聞證據，依同法第273 條之2 規定，不受第159
    條第1 項關於傳聞法則規定之限制，依法有證據能力，均合
    先敘明。
二、訊據被告對於上開犯罪事實坦承不諱，核與告訴人梁東寶指
    述之情節相符（見警卷第5 至7 頁、臺灣高雄地方法院檢察
    署97年度偵字第10984 號卷《下稱偵卷》第11頁），復有高
    雄縣政府警察局林園分局（下稱林園分局）車禍處理小組道
    路交通事故談話紀錄表2 份、道路交通事故現場圖、調查報
    告表(一)、(二)各1 份、現場蒐證照片8 張、長庚紀念醫院診斷
    證明書1 紙、林園分局交通事故肇事人自首情形紀錄表2 份
    、臺灣省高屏澎區車輛行車事故鑑定委員會97年5 月23日高
    屏澎鑑字第970262號函及所附鑑定意見書1 份在卷可稽（見
    警卷第8 至14、18至20頁、偵卷第5 至7 頁），足認被告上
    開任意性自白與事實相符，本件事證明確，被告犯行堪以認
    定，應予依法論科。
三、核被告所為，係犯刑法第284 條第1 項前段之過失傷害罪。
    被告於肇事後，於偵查犯罪之警察機關尚未知肇事人為何人
    時，經前來傷者就醫之醫院處理之員警詢問，坦承其為肇事
    人並自願接受裁判等情，有前開林園分局交通事故肇事人自
    首情形紀錄表1 份在卷可憑，堪認符合自首之要件，爰依刑
    法第62條前段規定，減輕其刑。原審因而適用刑法第284 條
    第1 項前段、第62條前段、第41條第1 項前段，刑法施行法
    第1 條之1 等規定，量處被告有期徒刑3 月，並諭知易科罰
    金之折算標準，其認事用法並無違誤，量刑亦稱妥適，應予
    維持。
四、被告上訴意旨略以：伊欲與告訴人梁東寶和解，請求告訴人
    撤回告訴，及請求從輕量刑暨諭知緩刑等語，而提起上訴，
    請撤銷原判決，另為對被告更有利之判決等語。惟按告訴乃
    論之罪，告訴人僅於第一審辯論終結前，始得撤回其告訴，
    刑事訴訟法第238 條第1 項可供參照，是告訴人於本院審理
    時已不得撤回告訴。況本件告訴人梁東寶業於97年8 月29日
    死亡，有戶籍謄本1 紙可參（見本院98年度交簡上字第130
    號卷《下稱簡上卷》第22頁），亦已無從為撤回告訴之意思
    表示。又被告固表明欲賠償告訴人之家屬，惟被告迄今並未
    實際賠償，且其亦稱：伊現因另案在監執行中，無能力給付
    告訴人家屬要求之新臺幣10萬元賠償金額等語（見簡上卷第
    71頁），本院審酌被告既未實際與告訴人家屬和解，認不宜
    予被告緩刑之諭知。是被告以上開事由提起上訴，指摘原判
    決不當，為無理由，應予駁回。
據上論斷，應依刑事訴訟法第455 條之1 第3 項、第368 條、第
364 條、第273 條之1 第1 項 ，判決如主文。
本案經檢察官陳彥竹到庭執行職務。
中    華    民    國    98    年    6     月    30    日
                  交通法庭    審判長法  官  陳建和
                                    法  官  黃宣撫
                                    法  官  毛妍懿
以上正本證明與原本無異。
不得上訴。
中    華    民    國    98    年    6     月    30    日
                                    書記官  林晏光
附錄本判決論罪科刑法條：
中華民國刑法第284條第1項
（過失傷害罪）
因過失傷害人者，處6 月以下有期徒刑、拘役或5 百元以下罰金
，致重傷者，處1 年以下有期徒刑、拘役或5 百元以下罰金。


司法院資訊處製作；財團法人民間司法改革基金會備份。
